---
title: "Apartado 4.7.2 Ejercicio 10"
author: 
- "Daniel Ceballos Monsalve"
- "Andrés Felipe Mejía Quintero"
- "Doris Steffania Obando Gonzalez"

output:
  html_document:
    toc: true
    toc_depth: 5
    theme: united
    
---

```{r setup, include=FALSE}
knitr::opts_chunk$set(
	echo = TRUE,
	message = FALSE,
	warning = FALSE
)
```

Librerias a utilizar 
```{r, warning=FALSE, message=FALSE}
library(corrplot)
library(PerformanceAnalytics)
library(vcd)
library(MASS)
library(class)

```

## Ejercicio 10

Esta pregunta debe responderse utilizando el conjunto de datos Weekly, que es parte del paquete ISLR. Estos datos son de naturaleza similar a los datos de Smarket del laboratorio de este capítulo, excepto que contienen 1.089 retornos semanales durante 21 años, desde principios de 1990 hasta finales de 2010.

### Solucion enunciado del punto a

Produzca algunos resúmenes numéricos y gráficos de los datos semanales. ¿Parece haber algún patrón?

```{r, warning=FALSE, message=FALSE}

#Se carga la libreria ISLR:
library(ISLR)

#Se hace el llamado a los datos a utilizar (Weekly) de la libreria ISLR:
data(Weekly)
attach(Weekly)


#Se visualizan las caracteristicas de los datos del dataframe:
summary(Weekly)

#Se visualizan los primeros 5 datos iniciales y finales del dataframe:
rbind(head(Weekly,5), tail(Weekly,5))

#Se crea la matriz de correlacion:
Correlacion_Weekly <- round(cor(Weekly[,-9]),2)

#Se grafica la parte superior de la matriz de correlacion:
col <- colorRampPalette(c("#E30052","#9FD5D1","#FF8000"))
corrplot(Correlacion_Weekly, method = "pie", type = "upper", shade.col = NA,
         tl.col = "black", tl.srt = 45, addCoef.col = "black",
         addshade = "all", col = col(300))

#se hace un diagrama de pares junto con las correlaciones
chart.Correlation(Weekly[,-9], histogram = FALSE, pch = 19)
```

### Solucion enunciado del punto b

Utilice el conjunto de datos completo para realizar una regresión logística con Dirección, como respuesta y las cinco variables de retraso, más Volumen como predictor. Utilice la función de resumen para imprimir los resultados. ¿Alguno de los predictores parece ser estadísticamente significativo? ¿De ser asi, cuales?

```{r}
Regresion_Logistica = glm(Direction ~ Lag1 + Lag2 + Lag3 + Lag4 + Lag5 + Volume, data = Weekly, family = binomial)
summary(Regresion_Logistica)
```
### Solucion enunciado del punto c

Calcule la matriz de confusión y la fracción total de predicciones. Explica lo que te dice la matriz de confusión sobre los tipos de errores cometidos por la regresión logística.

```{r}
#Calculo de la matriz de confusión
Probabilidad_Regresion_Logistica <- predict(Regresion_Logistica, type = "response")
Test_R_Logistica <- rep("Down", length(Probabilidad_Regresion_Logistica))
Test_R_Logistica[Probabilidad_Regresion_Logistica > 0.5] = "Up"
Matriz_Confusion <- table(Test_R_Logistica, Direction)
Matriz_Confusion
mosaic(Matriz_Confusion, shade = T, colorize = T, 
       gp = gpar(fill = matrix(c("#E30052","#9FD5D1", "#9FD5D1", "#E30052"), 2, 2)))
```
### Solucion enunciado del punto d

Ahora ajuste el modelo de regresión logística usando un período de datos de entrenamiento
de 1990 a 2008, con Lag2 como único predictor. Calcule la matriz de confusión y la fracción general de predicciones correctas para los datos retenidos (es decir, los datos de 2009 y 2010).

```{r}
#Se toman los datos que se encuentran en el intervalo [1998,2008]
Data_Train = (Year < 2009)
Data_Retenido = Weekly[!Data_Train, ]

segunda_Regresion_Logistica = glm(Direction ~ Lag2, data = Weekly, family = binomial, subset = Data_Train)

Probabilidad_2R_Logistica = predict(segunda_Regresion_Logistica, Data_Retenido, type = "response")
Test_2R_Logistica = rep("Down", length(Probabilidad_2R_Logistica))
Test_2R_Logistica[Probabilidad_2R_Logistica > 0.5] = "Up"

Direction_Retenido = Direction[!Data_Train]

#Porcentaje de predicciones correctas
paste("El porcentaje de predicciones correctas es de ", mean(Test_2R_Logistica == Direction_Retenido)*100, "%")

#Tabla de la segunda matriz de confusión con las consideraciones del enunciado
table(Test_2R_Logistica, Direction_Retenido)

```


### Solucion enunciado del punto e

Repita el punto d usando LDA.

```{r}

#Modelo utilizando LDA 
Modelo_LDA = lda(Direction ~ Lag2, data = Weekly, subset = Data_Train)
Test_LDA = predict(Modelo_LDA, Data_Retenido)

#Porcentaje de predicciones correctas
paste("El porcentaje de predicciones correctas es de ", mean(Test_LDA$class == Direction_Retenido)*100, "%")

#Matriz de confusión por usar  LDA 
table(Test_LDA$class, Direction_Retenido)


```


### Solucion enunciado del punto f

Repita  el punto d usando QDA.

```{r}

#Modelo utilizando QDA 
Modelo_QDA = qda(Direction ~ Lag2, data = Weekly, subset = Data_Train)
Test_QDA = predict(Modelo_QDA, Data_Retenido)

#Porcentaje de predicciones correctas
paste("El porcentaje de predicciones correctas es de ", round(mean(Test_QDA$class == Direction_Retenido)*100,1), "%")

#Matriz de confusión por usar  QDA 
table(Test_QDA$class, Direction_Retenido)


```


### Solucion enunciado del punto g

Repita  el punto d usando KNN con K = 1.

```{r}

#Implementación para usar KNN
Train_X = as.matrix(Lag2[Data_Train])
Test_X = as.matrix(Lag2[!Data_Train])
Train_Direction = Direction[Data_Train]
set.seed(1)
Prediccion_KNN = knn(Train_X, Test_X, Train_Direction, k = 1)

#Porcentaje de predicciones correctas
paste("El porcentaje de predicciones correctas es de ", round(mean(Prediccion_KNN == Direction_Retenido)*100,1), "%")

#Matriz de confusión por usar  knn 
table(Prediccion_KNN, Direction_Retenido)
```


### Solucion enunciado del punto i

Experimente con diferentes combinaciones de predictores, incluidas las posibles transformaciones e interacciones, para cada uno de los métodos. Informe las variables, el método y la matriz de confusión asociada que parece proporcionar los mejores resultados sobre los datos retenidos. Tenga en cuenta que también debe experimentar con los valores de K en el clasificador KNN.

```{r}
# Regresión logistica con Lag1 y Lag2: 
Regresion_Logistica_3 = glm(Direction ~ Lag1 + Lag2, data = Weekly, family = binomial, subset = Data_Train)
Probabilidad_Regresion_3 = predict(Regresion_Logistica_3, Data_Retenido, type = "response")
Regresion_Logistica_Test_3 = rep("Down", length(Probabilidad_Regresion_3))
Regresion_Logistica_Test_3[Probabilidad_Regresion_3 > 0.5] = "Up"
Direction_Retenido_3 = Direction[!Data_Train]

# Porcentaje de predicciones correctas 
paste("El porcentaje de predicciones correctas es de ", round(mean(Regresion_Logistica_Test_3 == Direction_Retenido_3)*100,1), "%")

# Matriz de confusión por usar  Regresion logistica con Lag1 y Lag2: 
table(Regresion_Logistica_Test_3, Direction_Retenido)

```

```{r}
# Regresión logistica con Lag1, Lag2 y Lag 4: 
Regresion_Logistica_4 = glm(Direction ~ Lag1 + Lag2+Lag4, data = Weekly, family = binomial, subset = Data_Train)
Probabilidad_Regresion_4 = predict(Regresion_Logistica_4, Data_Retenido, type = "response")
Regresion_Logistica_Test_4 = rep("Down", length(Probabilidad_Regresion_4))
Regresion_Logistica_Test_4[Probabilidad_Regresion_4 > 0.5] = "Up"
Direction_Retenido_4 = Direction[!Data_Train]

#Porcentaje de predicciones correctas 
paste("El porcentaje de predicciones correctas es de ", round(mean(Regresion_Logistica_Test_4 == Direction_Retenido)*100,1), "%")

# Matriz de confusión por usar  Regresion logistica con Lag1, Lag2 y Lag4: 
table(Regresion_Logistica_Test_4, Direction_Retenido)

```

```{r}
#LDA con Lag1 y Lag2: 
LDA_2 = lda(Direction ~ Lag2 + Lag1, data = Weekly, subset = Data_Train)
Test_LDA_2 = predict(LDA_2, Data_Retenido)
#table(Test_LDA_2$class, Direction_Retenido)

#Porcentaje de predicciones correctas 
paste("El porcentaje de predicciones correctas es de ", round(mean(Test_LDA_2$class == Direction_Retenido)*100,1), "%")

# Matriz de confusión por LDA con Lag1 y Lag2: 
table(Test_LDA_2$class, Direction_Retenido)


```

```{r}
#LDA con Lag1, Lag2 y Lag4: 
LDA_3 = lda(Direction ~ Lag2 + Lag1 + Lag4, data = Weekly, subset = Data_Train)
Test_LDA_3 = predict(LDA_3, Data_Retenido)

#Porcentaje de predicciones correctas 
paste("El porcentaje de predicciones correctas es de ", round(mean(Test_LDA_3$class == Direction_Retenido)*100,1), "%")

# Matriz de confusión por LDA con Lag1, Lag2 y Lag4: 
table(Test_LDA_3$class, Direction_Retenido)
```

```{r}
#LDA con iteracción entre Lag1 y Lag2: 
LDA_4 = lda(Direction ~ Lag2:Lag1, data = Weekly, subset = Data_Train)
Test_LDA_4 = predict(LDA_4, Data_Retenido)

#Porcentaje de predicciones correctas 
paste("El porcentaje de predicciones correctas es de ", round(mean(Test_LDA_4$class == Direction_Retenido)*100,1), "%")

# Matriz de confusión por LDA con iteracción entre Lag1 y Lag2:
table(Test_LDA_4$class, Direction_Retenido)
```
```{r}
#LDA con interacción entre Lag1 y Lag2, entre Lag2 y Lag4: 
LDA_5 = lda(Direction ~ Lag2:Lag1+Lag2:Lag4, data = Weekly, subset = Data_Train)
Test_LDA_5 = predict(LDA_5, Data_Retenido)

#Porcentaje de predicciones correctas 
paste("El porcentaje de predicciones correctas es de ", round(mean(Test_LDA_5$class == Direction_Retenido)*100,1), "%")

# Matriz de confusión por LDA con interacción entre Lag1 y Lag2, entre Lag2 y Lag4: 
table(Test_LDA_5$class, Direction_Retenido)
```
```{r}
#QDA con interacción entre Lag1 y Lag2, entre Lag2 y Lag4: 
QDA_2 = qda(Direction ~ Lag2:Lag1+Lag2:Lag4, data = Weekly, subset = Data_Train)
Test_QDA_2 = predict(QDA_2, Data_Retenido)$class

#Porcentaje de predicciones correctas 
paste("El porcentaje de predicciones correctas es de ", round(mean(Test_QDA_2 == Direction_Retenido)*100,1), "%")

# Matriz de confusión por QDA con interacción entre Lag1 y Lag2, entre Lag2 y Lag4: 
table(Test_QDA_2, Direction_Retenido)
```

```{r}
#QDA con interacción entre Lag1 y Lag2, entre Lag2 y Lag4 y por ultimo entre Lag1 y Lag4:
QDA_3 = qda(Direction ~ Lag2:Lag1+Lag2:Lag4+Lag1:Lag4, data = Weekly, subset = Data_Train)
Test_QDA_3 = predict(QDA_3, Data_Retenido)$class

#Porcentaje de predicciones correctas 
paste("El porcentaje de predicciones correctas es de ", round(mean(Test_QDA_3 == Direction_Retenido)*100,1), "%")

# Matriz de confusión por QDA con interacción entre Lag1 y Lag2, entre Lag2 y Lag4 y por ultimo entre Lag1 y Lag4:
table(Test_QDA_3, Direction_Retenido)
```
```{r}
#QDA con Lag2 y Raiz de Lag2:
QDA_4 = qda(Direction ~ Lag2 + sqrt(abs(Lag2)),  data = Weekly, subset = Data_Train)
Test_QDA_4 = predict(QDA_4, Data_Retenido)$class

#Porcentaje de predicciones correctas 
paste("El porcentaje de predicciones correctas es de ", round(mean(Test_QDA_4 == Direction_Retenido)*100,1), "%")

# Matriz de confusión por QDA con Lag2 y Raiz de Lag2:
table(Test_QDA_4, Direction_Retenido)
```
```{r}
#QDA con Lag2 y Raiz de Lag2, Lag1 y Raiz de Lag1: 
QDA_5 = qda(Direction ~ Lag2 + sqrt(abs(Lag2)) + Lag1 + sqrt(abs(Lag1)),  data = Weekly, subset = Data_Train)
Test_QDA_5 = predict(QDA_5, Data_Retenido)$class

#Porcentaje de predicciones correctas 
paste("El porcentaje de predicciones correctas es de ", round(mean(Test_QDA_5 == Direction_Retenido)*100,1), "%")

# Matriz de confusión por QDA con Lag2 y Raiz de Lag2, Lag1 y Raiz de Lag1:  
table(Test_QDA_5, Direction_Retenido)
```
```{r}
#KNN con K=10: 
KNN_10 = knn(Train_X, Test_X, Train_Direction, k = 10)

#Porcentaje de predicciones correctas 
paste("El porcentaje de predicciones correctas es de ", round(mean(KNN_10 == Direction_Retenido)*100,1), "%")

# Matriz de confusión con KNN con K=10: 
table(KNN_10, Direction_Retenido)
```
```{r}
#KNN con K=50: 
KNN_50 = knn(Train_X, Test_X, Train_Direction, k = 50)

#Porcentaje de predicciones correctas 
paste("El porcentaje de predicciones correctas es de ", round(mean(KNN_50 == Direction_Retenido)*100,1), "%")

# Matriz de confusión con KNN con K=50:  
table(KNN_50, Direction_Retenido)
```
```{r}
#KNN con K=100: 
KNN_100 = knn(Train_X, Test_X, Train_Direction, k = 100)

#Porcentaje de predicciones correctas 
paste("El porcentaje de predicciones correctas es de ", round(mean(KNN_100 == Direction_Retenido)*100,1), "%")

# Matriz de confusión con KNN con K=100:  
table(KNN_100, Direction_Retenido)
```
```{r}
#KNN con K=200: 
KNN_200 = knn(Train_X, Test_X, Train_Direction, k = 200)

#Porcentaje de predicciones correctas 
paste("El porcentaje de predicciones correctas es de ", round(mean(KNN_200 == Direction_Retenido)*100,1), "%")

# Matriz de confusión pcon KNN con K=200:
table(KNN_200, Direction_Retenido)
```
