---
title: "Apartado 4.7.2 Ejercicio 13"
author: 
- "Daniel Ceballos Monsalve"
- "Andrés Felipe Mejía Quintero"
- "Doris Steffania Obando Gonzalez"
date: "29/11/2020"
output:
  html_document:
    toc: true
    toc_depth: 5
    theme: united
---


```{r setup, include=FALSE}
knitr::opts_chunk$set(
	echo = TRUE,
	message = FALSE,
	warning = FALSE
)
```


## Ejercicio 13
Usando el conjunto de datos de Boston, ajuste los modelos de clasificación para predecir si un suburbio determinado tiene una tasa de criminalidad por encima o por debajo de la mediana. Explore los modelos de regresión logística, LDA y KNN utilizando varios subconjuntos de predictores. Describe tus hallazgos.


```{r message=FALSE, warning=FALSE, paged.print=FALSE}
library(ISLR)
library(corrplot)
library(psych)
library(MASS)
library(class)
library(Hmisc)
library(PerformanceAnalytics)
library(ggplot2)
library(vcd)
library(GGally)
library(caret)
```

## Carga de los Datos Boston
```{r message=FALSE, warning=FALSE, paged.print=FALSE}
attach(Boston)
str(Boston)
#Crimen:
Clase_Crimen = rep(0, length(crim))
Clase_Crimen[crim > median(crim)] = 1
Boston = data.frame(Boston, Clase_Crimen)
```

## Grafica de matriz de correlación

```{r message=FALSE, warning=FALSE, paged.print=FALSE}
Matriz_Correlacion <- round(cor(Boston[,]),2)
Matriz_Correlacion <- round(cor(Boston),2)
#Matriz_Correlacion
#summary(Matriz_Correlacion)
col <- colorRampPalette(c("#E30052","#9FD5D1","#FF8000"))
corrplot(Matriz_Correlacion, method = "pie", type = "lower", shade.col = NA,
         tl.col = "black", tl.srt = 45, addshade = "all", col = col(400), diag = FALSE)
```

## Se crean los datos de entreno y de prueba 

```{r, warning=FALSE}
#Se crean los datos de entreno y de prueba
set.seed(10)
train <- createDataPartition(y = Boston$Clase_Crimen, p = 0.6, list = FALSE, times = 1)
Boston_Train = Boston[train, ]
Boston_Test = Boston[-train, ]
Clase_Crimen_test = Clase_Crimen[-train]
```

## Se realiza los modelos utilizando regresión 
### Regresión Logistica 1

```{r, warning=FALSE}
#REGRESION LOGISTICA 1: Clase crimen con rspecto a todas las variables excepto ella misma
Regresion_Logistica_1 = glm(Clase_Crimen ~ . - Clase_Crimen - crim, data = Boston, subset = train,
                 family = binomial, 
    )

Probabilidad_Regresion_Logistica_1 = predict(Regresion_Logistica_1, Boston_Test, type = "response")
Prediccion_Regresion_Logistica_1 = rep(0, length(Probabilidad_Regresion_Logistica_1))
Prediccion_Regresion_Logistica_1[Probabilidad_Regresion_Logistica_1 > 0.5] = 1
mean(Prediccion_Regresion_Logistica_1 != Clase_Crimen_test)*100
```

### Regresión logistica 2

```{r, warning=FALSE}
#REGRESION LOGISTICA 2:Clase crimen con rspecto a todas las variables sin usar clase_crimen,crim,zn,chass,rm,ptrati,black,medv
Regresion_Logistica_1 = glm(Clase_Crimen ~ . -Clase_Crimen -crim -zn -chas -rm -ptratio -black -medv,
                 data = Boston, subset = train, family = binomial)

Probabilidad_Regresion_Logistica_1 = predict(Regresion_Logistica_1, Boston_Test, type = "response")
Prediccion_Regresion_Logistica_1 = rep(0, length(Probabilidad_Regresion_Logistica_1))
Prediccion_Regresion_Logistica_1[Probabilidad_Regresion_Logistica_1 > 0.5] = 1
mean(Prediccion_Regresion_Logistica_1 != Clase_Crimen_test)*100
```

## Se realiza los modelos utilizando LDA

```{r, warning=FALSE}
# Modelos LDA:
#LDA 1
LDA_1 = lda(Clase_Crimen ~ . -Clase_Crimen -crim, data = Boston, subset = train)
prediccion_LDA_1 = predict(LDA_1, Boston_Test)
mean(prediccion_LDA_1$class != Clase_Crimen_test)*100

# LDA 2
LDA_2 = lda(Clase_Crimen ~ . -Clase_Crimen -crim -zn -chas -rm -ptratio -black -medv,
                 data = Boston, subset = train)
prediccion_LDA_2 = predict(LDA_2, Boston_Test)
mean(prediccion_LDA_2$class != Clase_Crimen_test)*100

#LDA 3
LDA_3 = lda(Clase_Crimen ~ . - Clase_Crimen - crim - chas - tax - lstat - indus - age, 
              data = Boston, subset = train)
prediccion_LDA_2 = predict(LDA_3, Boston_Test)
mean(prediccion_LDA_2$class != Clase_Crimen_test)*100
```

## Se realiza los modelos utilizando KNN

```{r, warning=FALSE}
# KNN
Train_X = cbind(zn, indus, chas, nox, rm, age, dis, rad, tax, ptratio, black, 
                 lstat, medv)[train, ]
Test_X = cbind(zn, indus, chas, nox, rm, age, dis, rad, tax, ptratio, black, 
                lstat, medv)[-train, ]
Train_Crimen_Class = Clase_Crimen[train]
set.seed(1)

# KNN(k=1)
KNN_1 = knn(Train_X, Test_X, Train_Crimen_Class, k = 1)
mean(KNN_1 != Clase_Crimen_test)*100

# KNN(k=10)
KNN_2 = knn(Train_X, Test_X, Train_Crimen_Class, k = 10)
mean(KNN_2 != Clase_Crimen_test)*100

# KNN(k=100)
KNN_3 = knn(Train_X, Test_X, Train_Crimen_Class, k = 100)
mean(KNN_3 != Clase_Crimen_test)*100

# KNN(k=10) CON UN SUBCONJUNTO DE LAS VARIABLES
Train_X = cbind(zn, indus, nox, age, dis, rad, ptratio, black, medv)[train, ]
Test_X = cbind(zn, indus, nox, age, dis, rad, ptratio, black, medv)[-train, ]

#(K=1)
KNN_4 = knn(Train_X, Test_X, Train_Crimen_Class, k = 1)
mean(KNN_4 != Clase_Crimen_test)*100
#(K=10)
KNN_5 = knn(Train_X, Test_X, Train_Crimen_Class, k = 10)
mean(KNN_5 != Clase_Crimen_test)*100

```



