---
title: "Apartado8.4 Ejercicio 9"
author: 
- "Daniel Ceballos Monsalve"
- "Andrés Felipe Mejía Quintero"
- "Doris Steffania Obando Gonzalez"

output:
  html_document:
    toc: true
    toc_depth: 5
    theme: united
    
---

```{r setup, include=FALSE}
knitr::opts_chunk$set(
	echo = TRUE,
	message = FALSE,
	warning = FALSE
)
```

Librerias a utilizar 
```{r message=FALSE, warning=FALSE}
library(ISLR)
library(tree)
attach(OJ)
library("caret")
```

## Ejercicio 9

Este problema involucra el conjunto de datos OJ que es parte del ISLR paquete.

### Solucion enunciado del punto a
Cree un conjunto de entrenamiento que contenga una muestra aleatoria de 800 observaciones y un conjunto de prueba que contiene las observaciones restantes.


```{r message=FALSE, warning=FALSE}
set.seed(1000)
train = sample(nrow(OJ), 800)
OJ_Train = OJ[train, ]
OJ_Test = OJ[-train, ]

```

### Solucion enunciado del punto b
Ajustar un árbol a los datos de entrenamiento, con Compra como respuesta
y las otras variables como predictores. Utilice la función de resumen () para producir estadísticas resumidas sobre el árbol y describir el resultados obtenidos. ¿Cuál es la tasa de error de entrenamiento? Cuántos nodos terminales que tiene el árbol? 

```{r message=FALSE, warning=FALSE, paged.print=FALSE}
Arbol_OJ = tree(Purchase ~ ., data = OJ_Train)
summary(Arbol_OJ)

```
### Solucion enunciado del punto c
Escriba el nombre del objeto de árbol para obtener una descripción detallada salida de texto. Elija uno de los nodos terminales e interprete el información mostrada.

```{r message=FALSE, warning=FALSE, paged.print=FALSE}
Arbol_OJ

```
### Solucion enunciado del punto d
Cree una gráfica del árbol e interprete los resultados.


```{r message=FALSE, warning=FALSE, paged.print=FALSE}
plot(Arbol_OJ, type = "proportional")
text(Arbol_OJ, splits = TRUE, pretty = 0, cex = 0.8, col = "springgreen4")

```

### Solucion enunciado del punto e
Predecir la respuesta en los datos de prueba y producir una confusión matriz que compara las etiquetas de prueba con las etiquetas de prueba predichas. ¿Cuál es la tasa de error de la prueba?

```{r message=FALSE, warning=FALSE, paged.print=FALSE}
Prediccion_OJ = predict(Arbol_OJ, OJ_Test, type = "class")
confusionMatrix(Prediccion_OJ, OJ_Test$Purchase)

```

### Solucion enunciado del punto f
Aplique la función cv.tree () al conjunto de entrenamiento para determinar el tamaño óptimo del árbol.

```{r message=FALSE, warning=FALSE, paged.print=FALSE}
set.seed(356)
CV_Arbol_OJ = cv.tree(Arbol_OJ, FUN = prune.misclass)

```

### Solucion enunciado del punto g
Producir una parcela con el tamaño del árbol en el eje xy validación cruzada tasa de error de clasificación en el eje y.

```{r message=FALSE, warning=FALSE, paged.print=FALSE}
plot(CV_Arbol_OJ$size, CV_Arbol_OJ$dev, xlab = "Numero de nodos terminales", 
     ylab = "Error de clasificación", type = "b", pch = 19)

```


### Solucion enunciado del punto i
Producir un árbol podado correspondiente al tamaño óptimo del árbol. Obtenido mediante validación cruzada. Si la validación cruzada no conduce a la selección de un árbol podado, luego cree un árbol podado con cinco
nodos terminales.

```{r message=FALSE, warning=FALSE, paged.print=FALSE}
Arbol_Podado_OJ = prune.tree(Arbol_OJ, best = 6)
plot(Arbol_Podado_OJ, type = "proportional")
text(Arbol_Podado_OJ, splits = TRUE, pretty = 0, cex = 0.8, col = "springgreen4")

```

### Solucion enunciado del punto j
Compare las tasas de error de entrenamiento entre el arbol podado y el arbol no podado. Cual es mas alto?

```{r message=FALSE, warning=FALSE, paged.print=FALSE}
summary(Arbol_OJ)
summary(Arbol_Podado_OJ)

```

### Solucion enunciado del punto k
Compare las tasas de error de prueba entre el arbol podado y el arbol no podado. Cual es mas alto?

```{r message=FALSE, warning=FALSE, paged.print=FALSE}
Predicc_Arbol_OJ = predict(Arbol_OJ, newdata = OJ_Test, type = "class")
Erroneos_Sinpodar = sum(OJ_Test$Purchase != Predicc_Arbol_OJ)
round(Erroneos_Sinpodar/length(Predicc_Arbol_OJ),2)

Prediccion_Arbol_Podado_OJ = predict(Arbol_Podado_OJ, newdata = OJ_Test, type = "class")
Erroneos_Podado = sum(OJ_Test$Purchase != Prediccion_Arbol_Podado_OJ)
round(Erroneos_Podado/length(Prediccion_Arbol_Podado_OJ),2)

```

















