---
title: "Apartado 9.7 Ejercicio 7"
author: 
- "Daniel Ceballos Monsalve"
- "Andrés Felipe Mejía Quintero"
- "Doris Steffania Obando Gonzalez"

output:
  html_document:
    toc: true
    toc_depth: 5
    theme: united
    
---

```{r setup, include=FALSE}
knitr::opts_chunk$set(
	echo = TRUE,
	message = FALSE,
	warning = FALSE
)
```

Librerias a utilizar 
```{r message=FALSE, warning=FALSE}
library(ISLR)
library(e1071)
library(ggplot2)
```

## Ejercicio 7
En este problema, utilizará enfoques de vectores de soporte para predecir si un automóvil determinado obtiene un consumo alto o bajo de combustible en función del conjunto de datos Auto.

### Enunciado a:
Cree una variable binaria que tome un 1 para los automóviles con rendimiento de gasolina por encima de la mediana y un 0 para automóviles con rendimiento de combustible por debajo de la mediana
```{r message=FALSE, warning=FALSE}
mediana = median(Auto$mpg)
Nivel_Gason = ifelse(Auto$mpg > mediana, 1, 0)
Auto$Nivel_Gason = as.factor(Nivel_Gason)

```

### Enunciado b:
Ajuste un clasificador de vectores de soporte a los datos con varios valores de costo, para predecir si un automóvil obtiene un alto o bajo consumo de combustible. Informe los errores de validación cruzada asociados con diferentes valores de este parámetro. Comente sus resultados.

```{r message=FALSE, warning=FALSE}
set.seed(2000)
Tuning_Lineal = tune(svm, Nivel_Gason ~ ., data = Auto, kernel = "linear", 
              ranges = list(cost = c(0.001, 0.01,0.1, 1, 5, 10, 20, 30)),
              scale = TRUE)

summary(Tuning_Lineal)
ggplot(data = Tuning_Lineal$performances, aes(x = cost, y = error)) +
  geom_line(color= "#E30052") +
  geom_point(color="#E30052") +
  labs(title = "Error de clasificación vs parametro C") +
  theme_bw()

paste("EL MEJOR MODELO ESTÁ CONFIGURADO DE LA SIGUIENTE FORMA:")
summary(Tuning_Lineal$Best_Modelo)
```

### Enunciado c:

Ahora repita (b), esta vez usando SVM con núcleos de base radial y polinomial, con diferentes valores de gamma y grado y costo. Comente sus resultados.
```{r message=FALSE, warning=FALSE}
set.seed(500)
Tuning_Poli = tune(svm, Nivel_Gason ~ ., data = Auto, kernel = "polynomial", 
                    ranges = list(cost = c(0.1, 1, 5, 10, 15, 20),
                    degree = c(2, 3, 4)),
                    scale = TRUE)
summary(Tuning_Poli)

ggplot(data = Tuning_Poli$performances, aes(x = cost, y = error, col = as.factor(degree))) +
  geom_line() +
  geom_point() +
  labs(title = "Error de clasificación vs parametro c y grado polinomio") +
  theme(plot.title = element_text(hjust = 0.5)) +
  theme_bw() + theme(legend.position = "bottom")

paste("EL MEJOR MODELO ESTÁ CONFIGURADO DE LA SIGUIENTE FORMA:")
summary(Tuning_Poli$Best_Modelo)

set.seed(600)
Tuning_Radial = tune(svm, Nivel_Gason ~ ., data = Auto, kernel = "radial", 
                    ranges = list(cost = c(0.1, 1, 5, 10,20), 
                    gamma = c(0.01, 0.1, 1, 5, 10, 20,50)))
summary(Tuning_Radial)

ggplot(data = Tuning_Radial$performances, aes(x = cost, y = error, color = factor(gamma))) +
  geom_line() +
  geom_point() +
  labs(title = "Error de Clasificación vs parametros C y gamma") +
  theme_bw() +
  theme(plot.title = element_text(hjust = 0.5)) +
  theme(legend.position = "bottom")

paste("EL MEJOR MODELO ESTÁ CONFIGURADO DE LA SIGUIENTE FORMA:")
summary(Tuning_Radial$Best_Modelo)

```

### Enunciado d:
Haga algunas gráficas para respaldar sus afirmaciones en (b) y (c). Sugerencia: En el laboratorio, usamos la función plot () para objetos svm solo en casos con p = 2. Cuando p> 2, puede usar la función plot () para crear gráficos que muestren pares de variables a la vez. Esencialmente, en lugar de escribir
> trama (svmfit, dat)

donde svmfit contiene su modelo ajustado y dat es un marco de datos que contiene sus datos, puede escribir
> trama (svmfit, dat, x1∼x4)

para graficar solo la primera y cuarta variables. Sin embargo, tu debes reemplazar x1 y x4 con los nombres de variables correctos. Encontrar más, escriba? plot.svm.

```{r message=FALSE, warning=FALSE}
#mpg y displacement
datos = Auto[,c("mpg", "displacement", "Nivel_Gason")]
ggplot() +
geom_point(data = datos, aes(x = mpg, y = displacement, color = Nivel_Gason), size = 3) +
geom_point(data = datos[Tuning_Lineal$Best_Modelo$index, ],
           aes(x = mpg, y = displacement, color = Nivel_Gason),
           shape = 21, colour = "yellow",
           size = 5) +
theme(plot.title = element_text(hjust = 0.5)) +
theme_bw() + theme(legend.position = "top") +
theme(panel.background = element_rect(fill='gray8', colour='gray8'))

#mpg y horsepower
datos = Auto[,c("mpg", "horsepower", "Nivel_Gason")]
ggplot() +
geom_point(data = datos, aes(x = mpg, y = horsepower, color = Nivel_Gason), size = 3) +
geom_point(data = datos[Tuning_Lineal$Best_Modelo$index, ],
           aes(x = mpg, y = horsepower, color = Nivel_Gason),
           shape = 21, colour = "yellow",
           size = 5) +
theme(plot.title = element_text(hjust = 0.5)) +
theme_bw() + theme(legend.position = "top") +
theme(panel.background = element_rect(fill='gray8', colour='gray8'))

#mpg y year
datos = Auto[,c("mpg", "year", "Nivel_Gason")]
ggplot() +
geom_point(data = datos, aes(x = mpg, y = year, color = Nivel_Gason), size = 3) +
geom_point(data = datos[Tuning_Lineal$Best_Modelo$index, ],
           aes(x = mpg, y = year, color = Nivel_Gason),
           shape = 21, colour = "yellow",
           size = 5) +
theme(plot.title = element_text(hjust = 0.5)) +
theme_bw() + theme(legend.position = "top") +
theme(panel.background = element_rect(fill='gray8', colour='gray8'))

#mpg y acceleration
datos = Auto[,c("mpg", "acceleration", "Nivel_Gason")]
ggplot() +
geom_point(data = datos, aes(x = mpg, y = acceleration, color = Nivel_Gason), size = 3) +
geom_point(data = datos[Tuning_Lineal$Best_Modelo$index, ],
           aes(x = mpg, y = acceleration, color = Nivel_Gason),
           shape = 21, colour = "yellow",
           size = 5) +
theme(plot.title = element_text(hjust = 0.5)) +
theme_bw() + theme(legend.position = "top") +
theme(panel.background = element_rect(fill='gray8', colour='gray8'))

#mpg y displacement
datos = Auto[,c("mpg", "displacement", "Nivel_Gason")]
ggplot() +
geom_point(data = datos, aes(x = mpg, y = displacement, color = Nivel_Gason), size = 3) +
geom_point(data = datos[Tuning_Poli$Best_Modelo$index, ],
           aes(x = mpg, y = displacement, color = Nivel_Gason),
           shape = 21, colour = "yellow",
           size = 3) +
theme(plot.title = element_text(hjust = 0.5)) +
theme_bw() + theme(legend.position = "top") +
theme(panel.background = element_rect(fill='gray8', colour='gray8'))

#mpg y horsepower
datos = Auto[,c("mpg", "horsepower", "Nivel_Gason")]
ggplot() +
geom_point(data = datos, aes(x = mpg, y = horsepower, color = Nivel_Gason), size = 3) +
geom_point(data = datos[Tuning_Poli$Best_Modelo$index, ],
           aes(x = mpg, y = horsepower, color = Nivel_Gason),
           shape = 21, colour = "yellow",
           size = 3) +
theme(plot.title = element_text(hjust = 0.5)) +
theme_bw() + theme(legend.position = "top") +
theme(panel.background = element_rect(fill='gray8', colour='gray8'))

#mpg y year
datos = Auto[,c("mpg", "year", "Nivel_Gason")]
ggplot() +
geom_point(data = datos, aes(x = mpg, y = year, color = Nivel_Gason), size = 3) +
geom_point(data = datos[Tuning_Poli$Best_Modelo$index, ],
           aes(x = mpg, y = year, color = Nivel_Gason),
           shape = 21, colour = "yellow",
           size = 3) +
theme(plot.title = element_text(hjust = 0.5)) +
theme_bw() + theme(legend.position = "top") +
theme(panel.background = element_rect(fill='gray8', colour='gray8'))

#mpg y acceleration
datos = Auto[,c("mpg", "acceleration", "Nivel_Gason")]
ggplot() +
geom_point(data = datos, aes(x = mpg, y = acceleration, color = Nivel_Gason), size = 3) +
geom_point(data = datos[Tuning_Poli$Best_Modelo$index, ],
           aes(x = mpg, y = acceleration, color = Nivel_Gason),
           shape = 21, colour = "yellow",
           size = 3) +
theme(plot.title = element_text(hjust = 0.5)) +
theme_bw() + theme(legend.position = "top") +
theme(panel.background = element_rect(fill='gray8', colour='gray8'))

#mpg y displacement
datos = Auto[,c("mpg", "displacement", "Nivel_Gason")]
ggplot() +
geom_point(data = datos, aes(x = mpg, y = displacement, color = Nivel_Gason), size = 3) +
geom_point(data = datos[Tuning_Radial$Best_Modelo$index, ],
           aes(x = mpg, y = displacement, color = Nivel_Gason),
           shape = 21, colour = "yellow",
           size = 4) +
theme(plot.title = element_text(hjust = 0.5)) +
theme_bw() + theme(legend.position = "top") +
theme(panel.background = element_rect(fill='gray8', colour='gray8'))

#mpg y horsepower
datos = Auto[,c("mpg", "horsepower", "Nivel_Gason")]
ggplot() +
geom_point(data = datos, aes(x = mpg, y = horsepower, color = Nivel_Gason), size = 3) +
geom_point(data = datos[Tuning_Radial$Best_Modelo$index, ],
           aes(x = mpg, y = horsepower, color = Nivel_Gason),
           shape = 21, colour = "yellow",
           size = 4) +
theme(plot.title = element_text(hjust = 0.5)) +
theme_bw() + theme(legend.position = "top") +
theme(panel.background = element_rect(fill='gray8', colour='gray8'))

#mpg y year
datos = Auto[,c("mpg", "year", "Nivel_Gason")]
ggplot() +
geom_point(data = datos, aes(x = mpg, y = year, color = Nivel_Gason), size = 3) +
geom_point(data = datos[Tuning_Radial$Best_Modelo$index, ],
           aes(x = mpg, y = year, color = Nivel_Gason),
           shape = 21, colour = "yellow",
           size = 4) +
theme(plot.title = element_text(hjust = 0.5)) +
theme_bw() + theme(legend.position = "top") +
theme(panel.background = element_rect(fill='gray8', colour='gray8'))

#mpg y acceleration
datos = Auto[,c("mpg", "acceleration", "Nivel_Gason")]
ggplot() +
geom_point(data = datos, aes(x = mpg, y = acceleration, color = Nivel_Gason), size = 3) +
geom_point(data = datos[Tuning_Radial$Best_Modelo$index, ],
           aes(x = mpg, y = acceleration, color = Nivel_Gason),
           shape = 21, colour = "yellow",
           size = 4) +
theme(plot.title = element_text(hjust = 0.5)) +
theme_bw() + theme(legend.position = "top") +
theme(panel.background = element_rect(fill='gray8', colour='gray8'))



```

