---
title: "Apartado 8.4 Ejercicio 7"
author: 
- "Daniel Ceballos Monsalve"
- "Andrés Felipe Mejía Quintero"
- "Doris Steffania Obando Gonzalez"
date: "29/11/2020"
output:
  html_document:
    toc: true
    toc_depth: 5
    theme: united
---


```{r setup, include=FALSE}
knitr::opts_chunk$set(
	echo = TRUE,
	message = FALSE,
	warning = FALSE
)
```

## Solución del ejercicio

En el laboratorio, aplicamos bosques aleatorios a los datos de Boston usando mtry = 6 y usando ntree = 25 y ntree = 500. Cree un gráfico que muestre el error de prueba resultante de bosques aleatorios en este conjunto de datos para obtener un rango más completo de valores para mtry y ntree. Puede modelar su diagrama según la Figura 8.10. Describe los resultados obtenidos.

```{r}
library(MASS)
library(randomForest)
#Crear los subconjuntos de entreno y de prueba
P = ncol(Boston) - 1
P_2 = trunc(P/2)
P_3 = trunc(P/3)
P_Raiz = trunc(sqrt(P))

set.seed(100)
Train = sample(nrow(Boston), nrow(Boston)/2)
X_Train = Boston[Train, -14]
X_Test = Boston[-Train, -14]
Y_Train = Boston[Train, 14]
Y_Test = Boston[-Train, 14]

Random_Forest_P = randomForest(X_Train, Y_Train, xtest = X_Test, ytest = Y_Test, 
    mtry = P, ntree = 500)

Random_Forest_P2 = randomForest(X_Train, Y_Train, xtest = X_Test, ytest = Y_Test, 
    mtry = P_2, ntree = 500)

Random_Forest_P3 = randomForest(X_Train, Y_Train, xtest = X_Test, ytest = Y_Test, 
    mtry = P_3, ntree = 500)

Random_Forest_Praiz = randomForest(X_Train, Y_Train, xtest = X_Test, ytest = Y_Test, 
    mtry = P_Raiz, ntree = 500)

plot(1:500, Random_Forest_P$test$mse, col = "#E30052", type = "l", xlab = "NÚMERO DE ARBOLES", 
    ylab = "MSE DE PRUEBA", ylim = c(10, 18))
lines(1:500, Random_Forest_P2$test$mse, col = "#9FD5D1", type = "l")
lines(1:500, Random_Forest_P3$test$mse, col = "#FF8000", type = "l")
lines(1:500, Random_Forest_Praiz$test$mse, col = "#00BB2B", type = "l")

legend("bottomright", c("m=p", "m=p/2", "m=p/3", "m=raiz(p)"), col = c("#E30052","#9FD5D1","#FF8000","#00BB2B"),cex = 1, lty = 1)

```




