---
title: "Apartado 9.7 Ejercicio 8"
author: 
- "Daniel Ceballos Monsalve"
- "Andrés Felipe Mejía Quintero"
- "Doris Steffania Obando Gonzalez"

output:
  html_document:
    toc: true
    toc_depth: 5
    theme: united
    
---

```{r setup, include=FALSE}
knitr::opts_chunk$set(
	echo = TRUE,
	message = FALSE,
	warning = FALSE
)
```

Librerias a utilizar 
```{r message=FALSE, warning=FALSE}
library(ISLR)
library(e1071)
library(ggplot2)
```

## Ejercicio 8
Este problema involucra el conjunto de datos OJ que es parte del paquete  ISLR

### Enunciado a:
Cree un conjunto de entrenamiento que contenga una muestra aleatoria de 800 observaciones y un conjunto de prueba que contenga las observaciones restantes.

```{r message=FALSE, warning=FALSE}
set.seed(700)
train = sample(nrow(OJ), 800)
OJ_Train = OJ[train, ]
OJ_Test = OJ[-train, ]
```

### Enunciado b:
Ajuste un clasificador de vector de soporte a los datos de entrenamiento usando costo = 0.01, con Compra como respuesta y las otras variables como predictores. Utilice la función de summary() para producir estadísticas de resumen y describir los resultados obtenidos.

```{r message=FALSE, warning=FALSE}
SVM_Lineal = svm(Purchase ~ ., kernel = "linear", data = OJ_Train, cost = 0.01)
summary(SVM_Lineal)
```

### Enunciado c:
¿Cuáles son las tasas de error de entrenamiento y prueba?

```{r message=FALSE, warning=FALSE}
Predic_Train = predict(SVM_Lineal, OJ_Train)
table(predicho = Predic_Train, real = OJ_Train$Purchase)
Error_Train = round(mean(Predic_Train != OJ_Train$Purchase),4)
paste("El error de entrenamiento es de:", Error_Train)

Predic_Test = predict(SVM_Lineal, OJ_Test)
table(predicho = Predic_Test, OJ_Test$Purchase)
Error_Test = round(mean(Predic_Test != OJ_Test$Purchase),4)
paste("El error con los datos de validación es de: :", Error_Test)

```

### Enunciado d:
Utilice la función tune () para seleccionar un costo óptimo. Considere valores en el rango de 0.01 a 10.

```{r message=FALSE, warning=FALSE}
set.seed(200)
Model_Tuning = tune(svm, Purchase ~ ., data = OJ_Train, kernel = "linear", 
                    ranges = list(cost = 10^seq(-2, 1, by = 0.25)))
summary(Model_Tuning)

ggplot(data = Model_Tuning$performances, aes(x = cost, y = error)) +
  geom_line(color = "#9FD5D1") +
  geom_point(color = "#E30052") +
  labs(title = "Error de clasificación vs costo") +
  theme(plot.title = element_text(hjust = 0.5)) +
  theme_bw() + theme(legend.position = "none")

```

### Enunciado e:
Calcule las tasas de error de entrenamiento y prueba utilizando este nuevo valor de costo.

```{r message=FALSE, warning=FALSE}
Model_Tuning$best.model
Mejor_SVM_Lineal = svm(Purchase ~ ., kernel = "linear", data = OJ_Train, 
                       cost =Model_Tuning$best.parameters$cost)
Predic_Train = predict(Mejor_SVM_Lineal, OJ_Train)
table(predicho = Predic_Train, real = OJ_Train$Purchase)
Error_Train = round(mean(Predic_Train != OJ_Train$Purchase),4)
paste("El error de entrenamiento con el mejor SVM lineal es de ", Error_Train)

Predic_Test = predict(Mejor_SVM_Lineal, OJ_Test)
table(predicho = Predic_Test, real = OJ_Test$Purchase)
Error_Test = round(mean(Predic_Test != OJ_Test$Purchase),4)
paste("El error con los datos de validación con el mejor SVM lineal es de:", Error_Test)

```

### Enunciado f:
Repita las partes (b) a (e) usando una máquina de vectores de soporte con un núcleo radial. Utilice el valor predeterminado para gamma.

```{r message=FALSE, warning=FALSE}
set.seed(600)
SVM_Radial = svm(Purchase ~ ., data = OJ_Train, kernel = "radial")
summary(SVM_Radial)

Predic_Train = predict(SVM_Radial, OJ_Train)
table(predicho = Predic_Train, real = OJ_Train$Purchase)
Error_Train = round(mean(Predic_Train != OJ_Train$Purchase),4)
paste("El error de entrenamiento es de: :", Error_Train)

Predic_Test = predict(SVM_Radial, OJ_Test)
table(predicho = Predic_Test, real = OJ_Test$Purchase)
Error_Test = round(mean(Predic_Test != OJ_Test$Purchase),4)
paste("El error con los datos de validación es de: :", Error_Test)

set.seed(400)
Tuning_Radial = tune(svm, Purchase ~ ., data = OJ_Train, kernel = "radial",
                     ranges = list(cost = 10^seq(-2, 1, by = 0.25)))
summary(Tuning_Radial)

ggplot(data = Tuning_Radial$performances, aes(x = cost, y = error)) +
  geom_line(color = "#9FD5D1") +
  geom_point(color = "#E30052") +
  labs(title = "Error de clasificación vs costo") +
  theme(plot.title = element_text(hjust = 0.5)) +
  theme_bw() + theme(legend.position = "none")

Mejor_SVM_Radial = svm(Purchase ~ ., data = OJ_Train, kernel = "radial", 
                       cost = Tuning_Radial$best.parameters$cost)

Predic_Train = predict(Mejor_SVM_Radial, OJ_Train)
table(predicho = Predic_Train, real = OJ_Train$Purchase)
Error_Train = round(mean(Predic_Train != OJ_Train$Purchase),4)
paste("El error de entrenamiento con el mejor SVM radial es de: :", Error_Train)

Predic_Test = predict(Mejor_SVM_Radial, OJ_Test)
table(predicho = Predic_Test, real = OJ_Test$Purchase)
Error_Test = round(mean(Predic_Test != OJ_Test$Purchase),4)
paste("El error de validación con el mejor SVM radial es de:", Error_Test)

```

### Enunciado g:
Repita las partes (b) a (e) usando una máquina de vectores de soporte con un núcleo polinomial. Establecer grado = 2.

```{r message=FALSE, warning=FALSE}
set.seed(1100)
SVM_Poly = svm(Purchase ~ ., data = OJ_Train, kernel = "poly", degree = 2)
summary(SVM_Poly)

Predic_Train = predict(SVM_Poly, OJ_Train)
table(predicho = Predic_Train, real = OJ_Train$Purchase)
Error_Train = round(mean(Predic_Train != OJ_Train$Purchase),4)
paste("El error de entrenamiento es de: :", Error_Train)

Predic_Test = predict(SVM_Poly, OJ_Test)
table(predicho = Predic_Test, real = OJ_Test$Purchase)
Error_Test = round(mean(Predic_Test != OJ_Test$Purchase),4)
paste("El error con los datos de validación es de: :", Error_Test)

set.seed(100)
Tuning_Poli = tune(svm, Purchase ~ ., data = OJ_Train, kernel = "poly", degree = 2, 
    ranges = list(cost = 10^seq(-2, 1, by = 0.25)))
summary(Tuning_Poli)

ggplot(data = Tuning_Poli$performances, aes(x = cost, y = error)) +
  geom_line(color = "#9FD5D1") +
  geom_point(color = "#E30052") +
  labs(title = "Error de clasificación vs costo") +
  theme(plot.title = element_text(hjust = 0.5)) +
  theme_bw() + theme(legend.position = "none")

Mejor_SVM_Poly = svm(Purchase ~ ., data = OJ_Train, kernel = "poly", degree = 2, 
                     cost = Tuning_Poli$best.parameters$cost)

Predic_Train = predict(Mejor_SVM_Poly, OJ_Train)
table(predicho = Predic_Train, real = OJ_Train$Purchase)
Error_Train = round(mean(Predic_Train != OJ_Train$Purchase),4)
paste("El error de entrenamiento con el mejor SVM polinomial es de:", Error_Train)

Predic_Test = predict(Mejor_SVM_Poly, OJ_Test)
table(predicho = Predic_Test, real = OJ_Test$Purchase)
Error_Test = round(mean(Predic_Test != OJ_Test$Purchase),4)
paste("El error de validación con el mejor SVM polinomial es de:", Error_Test)
```





